---
title: "Trabajo Personal"
author: "Inma Juarez"
date: "28/1/2022"
output: html_document
---

```{r setup, include=FALSE}
knitr::opts_chunk$set(echo = TRUE)
```


## Analizando dataset nycflights13:: flights

```{r}


library(nycflights13)

vuelos <- nycflights13::flights

vuelos

```

### 1. Encuentra todos los vuelos que llegaron más de una hora tarde de lo previsto. 

```{r}

library(tidyverse)
Retraso_1h <- vuelos[vuelos$arr_time > 60, ]

Retraso_1h

filter(vuelos, arr_delay >= 60)



```


### 2. Encuentra todos los vuelos que volaron hacia San Francisco (aeropuertos SFO y OAK) 

```{r}

filter(vuelos, dest == "SFO"  | dest == "OAK")

```


### 3. Encuentra todos los vuelos operados por United American (UA) o por American Airlines (AA) 

```{r}

filter(vuelos, carrier == "UA"  | carrier == "AA")


```

### 4. Encuentra todos los vuelos que salieron los meses de primavera (Abril, Mayo y Junio) 


```{r}

filter(vuelos, month == 4  | month == 5 |  month == 6)



```

### 5. Encuentra todos los vuelos que llegaron más de una hora tarde pero salieron con menos de una hora de retraso. 

```{r}

filter(vuelos, arr_delay >= 60  & dep_delay <= 60)

```


### 6. Encuentra todos los vuelos que salieron con más de una hora de retraso pero consiguieron llegar con menos de 30 minutos de retraso (el avión aceleró en el aire) 

```{r}

filter(vuelos, arr_delay >= 60  & dep_delay <= 30)

```


### 7. Encuentra todos los vuelos que salen entre medianoche y las 7 de la mañana (vuelos nocturnos). 

```{r}
  
filter(vuelos, dep_time >=  2400 | dep_time <= 700)
 
```


### 8. ¿Cuántos vuelos tienen un valor desconocido de dep_time?

```{r}

Desconocido <- which(is.na(vuelos$dep_time))
length(Desconocido)

```
### 9. ¿Qué variables del dataset contienen valores desconocidos?

```{r}

a <- arrange(vuelos, desc(is.na(tailnum)))

```

Las variables que contienen valores desconocidos son: dep_time, dep_delay, arr_time, arr_delay, air_time, tailnum. 



### 10. Ordena los vuelos de flights para encontrar los vuelos más retrasados en la salida. ¿Qué vuelos fueron los que salieron los primeros antes de lo previsto? 

```{r}

Retraso <- arrange(vuelos, desc(dep_delay))

Adelanto <- arrange(vuelos, dep_delay)

```

El primer vuelo que salió antes de los previsto fue: N592JB, con 43 minutos de antelación. 


### 11. Ordena los vuelos de flights para encontrar los vuelos más rápidos. Usa el concepto de rapidez que consideres. 

```{r}


vuelos$Rapidez <- (vuelos$distance / vuelos$air_time)

arrange(vuelos, desc(Rapidez))

```
El concepto de rapidez empleado  es la velocidad a la que van los aviones. El mas rapido va a 11.72 millas/min


### 12. ¿Qué vuelos tienen los trayectos más largos? 

```{r}


arrange(vuelos, desc(distance))

```
El vuelo más largo es N380HA, con una distancia de  4983 millas. 



### 13. ¿Qué vuelos tienen los trayectos más cortos? 

```{r}

arrange(vuelos, distance)
```

El primer vuelo que nos aparece tiene una distancia de 17, pero suponemos que fue cancelado al aparecer un NA en tiempo de vuelo. Por lo que el vuelo con menor distancia es N13989, con una distancia de 80 millas. 

### 14. El dataset de vuelos tiene dos variables, dep_time y sched_dep_time muy útiles pero difíciles de usar por cómo vienen dadas al no ser variables continuas. Fíjate que cuando pone 559, se refiere a que el vuelo salió a las 5:59... Convierte este dato en otro más útil que represente el número de minutos que pasan desde media noche. 



