---
title: "Trabajo Personal"
author: "Inma Juarez"
date: "28/1/2022"
output: html_document
---

```{r setup, include=FALSE}
knitr::opts_chunk$set(echo = TRUE)
```


## Analizando dataset nycflights13:: flights

```{r}


library(nycflights13)

vuelos <- nycflights13::flights

vuelos

```

### 1. Encuentra todos los vuelos que llegaron más de una hora tarde de lo previsto. 

```{r}

library(tidyverse)

Retraso_1h <- vuelos[vuelos$arr_delay > 60, ]

Retraso_1h

dim(filter(vuelos, arr_delay > 60))

dim(Retraso_1h)

```


### 2. Encuentra todos los vuelos que volaron hacia San Francisco (aeropuertos SFO y OAK) 

```{r}

filter(vuelos, dest == "SFO"  | dest == "OAK")

```


### 3. Encuentra todos los vuelos operados por United American (UA) o por American Airlines (AA) 

```{r}

filter(vuelos, carrier == "UA"  | carrier == "AA")


```

### 4. Encuentra todos los vuelos que salieron los meses de primavera (Abril, Mayo y Junio) 


```{r}

dim(filter(vuelos, month == 4  | month == 5 |  month == 6))



```

### 5. Encuentra todos los vuelos que llegaron más de una hora tarde pero salieron con menos de una hora de retraso. 

```{r}

dim(filter(vuelos, arr_delay > 60  & dep_delay < 60))

```


### 6. Encuentra todos los vuelos que salieron con más de una hora de retraso pero consiguieron llegar con menos de 30 minutos de retraso (el avión aceleró en el aire) 

```{r}

dim(filter(vuelos, arr_delay < 30  & dep_delay > 60))

```


### 7. Encuentra todos los vuelos que salen entre medianoche y las 7 de la mañana (vuelos nocturnos). 

```{r}
  
dim(filter(vuelos, dep_time > 0 & dep_time <= 700))
 
```


### 8. ¿Cuántos vuelos tienen un valor desconocido de dep_time?

```{r}

Desconocido <- which(is.na(vuelos$dep_time))
length(Desconocido)

```
### 9. ¿Qué variables del dataset contienen valores desconocidos?

```{r}

a <- arrange(vuelos, desc(is.na(tailnum)))

apply(X = is.na(vuelos), MARGIN = 2, FUN = sum)

```

Las variables que contienen valores desconocidos son: dep_time, dep_delay, arr_time, arr_delay, air_time, tailnum. 



### 10. Ordena los vuelos de flights para encontrar los vuelos más retrasados en la salida. ¿Qué vuelos fueron los que salieron los primeros antes de lo previsto? 

```{r}

Retraso <- arrange(vuelos, desc(dep_delay))

Adelanto <- arrange(vuelos, dep_delay)

```

El primer vuelo que salió antes de los previsto fue: N592JB, con 43 minutos de antelación. 


### 11. Ordena los vuelos de flights para encontrar los vuelos más rápidos. Usa el concepto de rapidez que consideres. 

```{r}


vuelos$Rapidez <- (vuelos$distance / vuelos$air_time)

arrange(vuelos, desc(Rapidez))

```
El concepto de rapidez empleado  es la velocidad a la que van los aviones. El mas rapido va a 11.72 millas/min


### 12. ¿Qué vuelos tienen los trayectos más largos? 

```{r}


arrange(vuelos, desc(distance))

```
El vuelo más largo es N380HA, con una distancia de  4983 millas. 



### 13. ¿Qué vuelos tienen los trayectos más cortos? 

```{r}

arrange(vuelos, distance)
```

El primer vuelo que nos aparece tiene una distancia de 17, pero suponemos que fue cancelado al aparecer un NA en tiempo de vuelo. Por lo que el vuelo con menor distancia es N13989, con una distancia de 80 millas. 

### 14. El dataset de vuelos tiene dos variables, dep_time y sched_dep_time muy útiles pero difíciles de usar por cómo vienen dadas al no ser variables continuas. Fíjate que cuando pone 559, se refiere a que el vuelo salió a las 5:59... Convierte este dato en otro más útil que represente el número de minutos que pasan desde media noche. 


```{r}

Vuelos_nuevo <- mutate(vuelos, salida_programada_min = (sched_dep_time %/% 100 * 60 + sched_dep_time %% 100) %% 1440, salida_min = (dep_time %/% 100 * 60 + dep_time %% 100) %% 1440)

```


### 15. Compara los valores de dep_time, sched_dep_time y dep_delay. ¿Cómo deberían relacionarse estos tres números? Compruébalo y haz las correcciones numéricas que necesitas.


```{r}

Vuelos_nuevo$Comprobacion1 <- Vuelos_nuevo$sched_dep_time + Vuelos_nuevo$dep_delay

Vuelos_nuevo$Comprobacion2 <- Vuelos_nuevo$salida_programada_min + Vuelos_nuevo$dep_delay

```


Estas tres variables se relacionan de la siguiente manera: dep_tiem = sched_dep_time + dep_delay. La comprobacion2 es la correcta, ya que para darnos la hora exacta a la que sale el vuelo sumamos la salida programada en minuto mas el tiempo que se ha retrasado el vuelo. De esta forma nos da la hora real de salida en minutos. 
No podemos hacerlo como la comprobacion 1 ya que la columna sched_dep_time está en unidades diferentes (en hora).


### 16.  Investiga si existe algún patrón del número de vuelos que se cancelan cada día. 

```{r}

vueloscancelados <-  vuelos %>%
  mutate(cancelado = (is.na(arr_delay) | is.na(arr_delay))) %>%
  group_by(year, month, day) %>%
  summarise(num_cancelado = sum(cancelado), num_vuelo = n(),)

ggplot(vueloscancelados) +
  geom_line(aes(x = num_vuelo, y = num_cancelado, col= num_vuelo,)) 


```



### 17. Investiga si la proporción de vuelos cancelados está relacionada con el retraso promedio por día en los vuelos. 


```{r}

proptardanz_cancel <- 
  vuelos %>%
  mutate(cancelados = (is.na(tailnum))) %>%
  group_by(year, month, day) %>%
  summarise(prop_cancelados = mean(cancelados),med_dep_delay = mean(dep_delay, na.rm = TRUE),med_arr_delay = mean(arr_delay, na.rm = TRUE)) %>% ungroup()


proptardanz_cancel


ggplot(proptardanz_cancel) +
  geom_line(aes(x = med_dep_delay, y = prop_cancelados, col=prop_cancelados))

```





### 18. Investiga si la proporción de vuelos cancelados está relacionada con el retraso promedio por aeropuerto en los vuelos. 

```{r}

```


### 19.¿Qué compañía aérea sufre los peores retrasos?

```{r}

vuelos %>%
   group_by(carrier) %>%
   summarise(arr_delay = mean(arr_delay, na.rm = TRUE)) %>%
   arrange(desc(arr_delay))


```
```{r}
vuelos %>%
   group_by(carrier) %>%
   summarise(dep_delay = mean(dep_delay, na.rm = TRUE)) %>%
   arrange(desc(dep_delay))
```


### 20. Queremos saber qué hora del día nos conviene volar si queremos evitar los retrasos en la salida.


```{r}

vuelos %>%
  group_by(hour) %>%
  summarise(dep_delay = mean(dep_delay, na.rm = TRUE)) %>%
  arrange(dep_delay)

```


### 21. Queremos saber qué día de la semana nos conviene volar si queremos evitar los retrasos en la salida. 

```{r}
install.packages("lubridate")

library(lubridate)

make_dtime <- function(year, month, day, time) {
  make_datetime(year, month, day, time %/% 100, time %% 100)
}
vuelos_dt <- vuelos %>% 
  filter(!is.na(dep_time), !is.na(arr_time)) %>% 
  mutate(
    dep_time = make_dtime(year, month, day, dep_time),
    arr_time = make_dtime(year, month, day, arr_time),
    sched_dep_time = make_dtime(year, month, day, sched_dep_time),
    sched_arr_time = make_dtime(year, month, day, sched_arr_time)
  ) %>% 
  select(origin, dest, ends_with("delay"), ends_with("time"))

vuelos_dt %>%
  mutate(dow = wday(sched_dep_time)) %>%
  group_by(dow) %>%
  summarise(
    dep_delay = mean(dep_delay),
    arr_delay = mean(arr_delay, na.rm = TRUE)
  ) %>%
  print(n = Inf)


vuelos_dt %>%
   mutate(wday = wday(dep_time, label = TRUE)) %>% 
   group_by(wday) %>% 
   summarize(ave_dep_delay = mean(dep_delay, na.rm = TRUE)) %>% 
   ggplot(aes(x = wday, y = ave_dep_delay)) + 
   geom_bar(stat = "identity", col = "green")


```


### 22. Para cada destino, calcula el total de minutos de retraso acumulado.

```{r}
retraso_totvuelos <- vuelos %>%
  filter(arr_delay > 0) %>%
  group_by(dest) %>%
  summarise(arr_delay = sum(arr_delay))
retraso_totvuelos
```



### 23.  Para cada uno de ellos, calcula la proporción del total de retraso para dicho destino. 

```{r}
vuelos %>%
   filter(arr_delay > 0) %>%
   group_by(dest, origin, carrier, flight) %>%
   summarise(arr_delay = sum(arr_delay)) %>%
   group_by(dest) %>%
   mutate(
     arr_delay_prop = arr_delay / sum(arr_delay)
   ) %>%
   arrange(dest, desc(arr_delay_prop)) %>%
   select(carrier, flight, origin, dest, arr_delay_prop) 
```


### 24. Es hora de aplicar todo lo que hemos aprendido para visualizar mejor los tiempos de salida para vuelos cancelados vs los no cancelados. Recuerda bien qué tipo de dato tenemos en cada caso. ¿Qué deduces acerca de los retrasos según la hora del día a la que está programada el vuelo de salida? 

```{r}

vuelos_dt %>%
  mutate(sched_dep_hour = hour(sched_dep_time)) %>%
  group_by(sched_dep_hour) %>%
  summarise(dep_delay = mean(dep_delay)) %>%
  ggplot(aes(y = dep_delay, x = sched_dep_hour)) +
  geom_point() +
  geom_smooth()
```

### 25. URL



### 26. Session Info


```{r}
sessionInfo()
```

